臺灣高等法院高雄分院民事裁定　　　　　99年度再易字第52號
再審原告　　張雙平
訴訟代理人　張漢威
再審被告　　泰業資產管理股份有限公司
法定代理人　馬惟儀
訴訟代理人　戴國石律師
上列當事人間第三人異議之訴事件，再審原告對於民國99年11月
23日本院99年度再易字第37號確定判決，提起再審，本院於100
年4 月13日言詞辯論終結，裁定如下：
    主  文
再審之訴駁回。
再審訴訟費用由再審原告負擔。
    事 實 及 理 由
一、再審原告主張：伊於本院99年度上易字第167 號第三人異議
    之訴事件係起訴主張買賣契約成立後，伊已付清價款，雖所
    有權尚未移轉，但已受標的物交付，並使用10年，自因事實
    之善意占有人而有收益權，再審被告雖因拍賣取得所有權移
    轉，但標的物未點交，其仍無收益權為爭訟事實，並非主張
    依民法第952 條之規定，伊為善意占有人，伊係依最高法院
    44年度台上字第266 號及33年度上字第604 號判例主張有使
    用收益權，法院竟認民法第952 條規定為伊之主張，並據為
    適用基礎判決之事實，顯有違反民事訴訟法第221 條第1 項
    規定言詞辯論主義及最高法院50年度台上字第725 號判決意
    旨之「適用法規顯有錯誤」之再審事由，該確定判決依民法
    第952 條為適用基礎判決事實，自是適用法規顯有錯誤，得
    為再審。爰依民事訴訟法第496 條第1 項第1 款之規定，提
    起再審之訴。求為：(一)本院99年度再易字第37號民事判決廢
    棄。(二)確認再審原告就坐落屏東縣屏東市○○段58地號土地
    應有部分10萬分之99及其地上6014（門牌號碼：屏東市○○
    ○路580 號）、5967建號建物（屏東市○○○路570 號3 樓
    ）暨地下二層1304、1305號停車位有使用收益權存在。
二、再審被告則以：再審原告係以同一事由對再審判決提起再審
    之訴，違反民事訴訟法第498 條之1 規定；又再審原告並非
    執行債務人，伊並非向再審原告買受系爭房屋，兩造並無買
    賣關係存在，伊係基於所有權規定行使權利，再審原告依民
    法第373 條、最高法院33年上字第604 號及44年台上字第26
    6 號判例主張有使用收益權，自無理由等語置辯。並聲明：
    再審之訴駁回。
三、按再審之訴，法院認無再審理由，判決駁回後，不得以同一
    事由，對於原確定判決或駁回再審之訴之確定判決，更行提
    起再審之訴，民事訴訟法第498 條之1 定有明文。究其立法
    意旨，乃再審之目的，原在匡正確定終局判決之不當，以保
    障當事人之權益，然為避免當事人以同一事由對於原確定判
    決或駁回再審之訴之確定判決，一再提起再審之訴，致浪費
    司法資源，自應予限制。
四、經查，再審原告於本院99年度上易字第167 號第三人異議之
    訴事件受敗訴判決確定後，提起再審之訴，前經本院99年度
    再易字第37號判決駁回確定，再審原告據以再審之理由均係
    主張伊係行使買賣標的物使用收益權而爭訟，非以民法第95
    2 條規定之善意占有為起訴主張之論據，本院竟將之列為伊
    之主張，進而資為判決之基礎，有民事訴訟法第496 條第1
    項第1 款「適用法規顯有錯誤」之再審事由（見本院99年度
    上易字第167 號卷第5 至7 頁、99年度再易字第37號卷第4
    至6 頁、本件卷第4 至6 頁及第32至33頁），惟本院99年度
    上易字第167 號確定判決及99年度再易字第37號判決均已認
    再審原告所持上開事由為無理由駁回確定在案，則再審原告
    復以同一事由，對駁回其再審之訴之本院99年度再易字第37
    號確定判決，更行提起再審之訴，依前揭說明，於法未合，
    應予駁回。又再審之訴應先就原確定判決有無法定再審事由
    加以審查，若有再審理由，始可進而就確定判決有無再審理
    由為審理。本件再審之訴既非合法，則本院就再審原告於再
    審起訴狀內請求確認再審原告就坐落屏東縣屏東市○○段58
    地號土地應有部分10萬分之99及其地上6014（門牌號碼：屏
    東市○○○路580 號）、5967建號建物（屏東市○○○路57
    0 號3 樓）暨地下二層1304、1305號停車位有使用收益權存
    在之主張，自無庸審酌論述，併此敘明。
據上論結，本件再審之訴為不合法，爰裁定如主文。
中    華    民    國  100     年    4     月    27    日
                            民事第六庭
                                審判長法官  許明進
                                法      官  李炫德
                                法      官  蘇姿月
以上正本證明與原本無異。
本件不得抗告。
中    華    民    國  100     年    4     月    27    日
                                書  記  官  鄭翠芬